【裁判字號】    90,易,238
【裁判日期】    900222
【裁判案由】    傷害
【裁判全文】
臺灣高雄地方法院刑事判決                            九十年度易字第二三八號
    公  訴  人  臺灣高雄地方法院檢察署檢察官
    被      告  乙○○
右列被告因傷害案件，經檢察官提起公訴（八十九年度偵字第一七一三一號），本院
判決如左︰
    主  文
乙○○傷害人之身體，處有期徒刑肆月，如易科罰金，以佰元折算壹日。
    事  實
一、乙○○與丙○○為夫妻。二人因感情失睦，素有爭執，民國八十九年二月四日晚
    上八時三十分許，二人在高雄縣大社鄉○○村○○街十六巷二八號住處後陽台曬
    衣間，因次子許展毓教養問題再起爭執，乙○○乃基於傷害之故意，將丙○○壓
    在洗衣機上以拳頭歐打丙○○頭部、背部等處，於毆打丙○○之際，因長子甲○○聞聲上前欲將其拉開，乙○○見狀反手將甲○○推開撞及牆壁，致丙○○前胸
    、右腋下、右肘、下背部等多處挫擦傷及輕微腦震盪。甲○○亦受有額頭血腫、
    上唇挫擦傷及輕微腦震盪等傷害。
二、案經丙○○訴請臺灣高雄地方法院檢察署檢察官偵查起訴。
    理  由
一、訊之被告乙○○雖坦承於右揭時、地，因次子許展毓教養問題與告訴人丙○○發
    生爭執之事實，惟矢口否認有何傷害告訴人及長子甲○○犯行，辯稱：伊只是與
    丙○○爭吵，並未動打丙○○或推甲○○撞牆云云。惟查，右揭事實，除據告訴
    人丙○○偵審中指訴明確外，並經二人之子甲○○於本院證稱：被告當天確實有
    推伊身體撞牆等語在卷可佐（見本院九十年二月十五日審判筆錄），又被告因上
    述家庭暴力行為，經告訴人依法聲請保護令，業經本院裁定禁止被告對告訴人及
    甲○○實施身體上或精神上不法侵害行為等通常保護令內容，亦有本院八十九年
    度家護字第一三二號民事通常保護令影本卷可參，且經本院調閱該保護令案卷審
    閱結果，證人甲○○亦於該案中到庭證述：「我見到我爸爸持紅色磚頭打我媽媽
    車子擋風玻璃，當時我與我媽媽及弟弟許泰榕坐在車內，準備逃走，車子擋風玻
    璃打破後，我媽媽就開車桃走，因為那天爸爸將媽媽壓在洗衣機前，用拳頭一直
    打媽媽的背部及肩牓，從我小時後到現在，我爸爸經常用手打媽媽..... 當天爸
    爸也有推我，使我的頭及嘴撞到牆壁，..... 」等語，此有該案八十九年三月十
    五日非訟事件筆錄影本在卷足稽，互核證人甲○○前後證述相符，且其年僅十一
    歲，衡情應無故意虛偽陳述攀誣其父之理，參以其於本院審理時經被告一再質問
    有無遭伊毆打時，均數度堅決為肯定對答一情（見本院前開審判筆錄），堪認其
    於上開揭保護令事件及本院所為之證詞，均為真實可採。此外，告訴人與甲○○
    受有上開傷勢，復有告訴人所提出之健仁醫院診斷證明書影本二紙附於偵查卷可
    參，堪信告訴人之指訴應為真實。綜上，被告於右揭時、地毆打告訴人致其前胸
    、右腋下、右肘、下背部等多處均受有挫擦傷及輕微腦震盪等傷害事實，事證明
    確，此部分犯行已堪認定。又被告於毆打告訴之際，因子甲○○為阻止其繼續毆
    打告訴人，而欲將其拉開，被告為逞其繼續傷害告訴人犯行，因而將甲○○推開
    撞及牆壁，致甲○○亦受有額頭血腫、上唇挫擦傷及輕微腦震盪等傷害，顯見其
    當時施加予甲○○之推力應甚大，且將人之身體推及撞擊牆壁，可能因而致人受
    傷，乃一般人所能預見，被告正值毆打告訴人之際，為不讓甲○○上前阻擾，因
    而強將甲○○推開撞及牆壁，顯見其縱因此致甲○○受傷亦在所不惜，足認甲○○之受傷亦不違背其本意，被告對於造成甲○○之受傷，具有不確定故意，此部
    分傷害犯行，亦堪認定。
二、核被告所為，係犯刑法第二百七十七條第一項之傷害罪。被告於毆打告訴人之際
    ，同時將甲○○身體推撞牆壁，係於同時、地傷害告訴人及甲○○二人，應認係
    以一行為同時觸犯二個傷害罪名，為想像競合犯，應依刑法第五十五條規定從一
    傷害罪處斷。公訴人認被告所為構成連續犯，尚有未洽。審酌被告與告訴人為夫
    妻，竟不知相互尊重以理性解決問題，反動輒施加家庭暴力致妻、子成傷，嗣後
    猶否認其暴力行為，顯見毫無悔意，惟念其無前科，有臺灣高雄地方法院檢察署
    刑案資料查註紀錄表在卷可參，素行尚佳等情狀，量處如主文所示之刑，並諭知
    易科罰金之折算標準。
據上論斷，應依刑事訴訟法第二百九十九條第一項前段，刑法第二百七十七條第一項
、第五十五條、第四十一條，罰金罰鍰提高標準條例第一條前段、第二條，判決如主
文。
中      華      民      國    九十      年      二      月    二十二    日
                                    臺灣高雄地方法院刑事庭
                                        法  官  陳淑卿
右正本證明與原本無異。
如不服本判決，應於送達後十日內，向本院提出上訴狀。
                                        書記官  陳朝宗
中      華      民      國     九十     年      二      月    二十三    日
附錄本判決論罪之法條全文
刑法第二百七十七條條第一項
  傷害人之身體或健康者，處三年以下有期徒刑、拘役或一千元以罰金。


司法院資訊處製作；財團法人民間司法改革基金會備份。
